臺灣屏東地方法院刑事判決　　　　　　　　　　　　九十三年度交簡上字第一六號
　　上　訴　人　臺灣屏東地方法院檢察署檢察官
　　被　　　告　甲○○　男　二.
右列上訴人因被告過失傷害案件，不服本院簡易庭於中華民國九十三年二月二十日所
為之九十三年度交簡字第八六號第一審判決（聲請簡易判決處刑案號：九十二年度偵
字第六一四四號），本院判決如左：
    主  文
原判決撤銷。
甲○○因過失傷害人，處有期徒刑伍月，如易科罰金，以參佰元折算壹日。
　　事  實
一、甲○○明知飲酒後駕駛動力交通工具之操控能力降低而無法為安全之駕駛，於民
    國九十二年七月二十日下午七時三十分許，在屏東縣高樹鄉可利亞餐廳，飲用啤
    酒後，已達不能安全駕駛之程度後，仍於同日下午九時三十分許，駕駛車牌號碼
    ＹＮ─七四五八號自小客車，沿屏東縣高樹鄉○○路由西往東方向行駛，於同日
    下午十時五十五分許，途經屏東縣高樹鄉○○路五五之二號前時，原應注意汽車
    駕駛人飲酒後其吐氣所含酒精濃度超過每公升○．二五毫克以上者，不得駕車，
    及注意汽車行駛時之車前狀況，並隨時採取必要之安全措施，而依當時天氣晴朗
    ，夜間有照明，路面乾燥、無缺陷及無障礙物，視距良好，又無不能注意之情形
    ，竟疏於注意，復因酒後注意力不能集中及反應遲鈍，由後追撞乙○○騎乘之車
    牌號碼ＷＱＢ─一八五號機車，致乙○○受有腦水腫、多處擦傷、腦部外傷併蜘
    蛛膜下腔出血及左鎖骨骨折、左側身體喪失痛覺等傷害，旋為警查獲，並測得吐
    氣所含酒精濃度為每公升○．七五毫克（公共危險部分，已經本院以九十二年度
    交簡字第一一二號判處有期徒刑三月確定）。
二、案經乙○○訴由屏東縣警察局里港分局報請臺灣屏東地方法院檢察署檢察官偵查
    後聲請簡易判決處刑。
    理  由
一、右揭犯罪事實，業據被告甲○○於警訊、偵查及本院審理中坦承不諱，核與告訴
    人乙○○指訴情節相符，復有屏東縣警察局里港分局道路交通事故調查報告表、
    酒精濃度測試紀錄表及現場照片十二張附卷可稽，而告訴人因本次車禍致受有事
    實欄所述之傷害，亦有醫院驗傷診斷書三份附卷可資佐證，其左側身體喪失痛覺
    部分並經本院勘驗屬實，足認被告之自白與事實相符，應堪採信。按汽車駕駛人
    飲酒後其吐氣所含酒精濃度超過每公升○．二五毫克以上者，不得駕車；及注意
    汽車行駛時之車前狀況，並隨時採取必要之安全措施，道路交通安全規則第一百
    十四條第二款、第九十四條第三項分別訂有明文。本件依卷附道路交通事故調查
    報告表所載，當時天候晴、夜間有照明、路面乾燥、無缺陷及無障礙物、視距良
    好，並無不能注意之情事，被告違反前揭規定，因而肇事自屬有過失。告訴人因
    本件車禍受傷，與被告之過失行為間並有相當因果關係。本件事證明確，被告過
    失傷害之行堪以認定。
二、核被告甲○○所為，係犯刑法第二百八十四條第一項前段之過失傷害罪。被告酒
    醉駕車因而致人受傷，應依道路交通管理處罰條例第八十六條第一項之規定，加
    重其刑。
三、原審據以論罪科刑，固非無見，惟原判決引用道路交通管理處罰條例第八十六條
    第一項之規定，認被告應加重其刑，然主文僅判決最低度之有期徒刑二月，其刑
    度未依法加重，原審就刑度之量處顯有未洽。檢察官上訴意旨指摘原判決不當，
    為有理由，自應由本院將原判決撤銷改判。爰審酌被告過失程度、告訴人所受傷
    勢非輕、被告迄今被告仍未與告訴人成立和解、酒後已不能安全駕駛，仍不顧公
    眾安全，貿然駕車造成危害、犯後坦承犯行等一切情狀，量處如主文第二項所示
    之刑，並諭知易科罰金之折算標準，以資懲儆。
四、告訴人另主張：其車禍迄今左半部身體雖活動正常，但喪失痛覺，多次復健仍無
    起色，顯已達重大不治或難治之傷害程度，被告應係犯過失致重傷罪云云。惟查
    告訴人身體經磁振造影檢查及神經傳導檢查均為正常，其感覺麻痺係機能性之改
    變，無解剖構造上之改變，是否會完全治癒無法得知，有告訴人長期就診之高雄
    長庚醫院九十三年十一月十一日（九三）長庚院高字第３８２１２３號函在卷可
    稽，是告訴人之傷害亦非全無治癒之可能，且其左半部身體機能活動正常（經磁
    振造影檢查及神經傳導檢查均為正常），僅單純痛覺麻痺，其傷害尚難認係重大
    ，從而本院認被告所犯應屬過失傷害罪，附此敘明。
據上論斷，應依刑事訴訟法第四百五十五條之一第一項、第三項、第三百六十九條第
一項前段、第三百六十四條，刑法第二百八十四條第一項前段、第四十一條第一項前
段，道路交通管理處罰條例第八十六條第一項，罰金罰鍰提高標準條例第一條前段、
第二條，判決如主文。
本案經檢察官丙○○到庭執行職務
中      華      民      國      九十四    年    一　    月    二十七    日
                                     臺灣屏東地方法院刑事第六庭
                                         審判長法  官  石家禎
                                               法  官  許心
                                               法  官  林家聖
右正本證明與原本無異。
不得上訴。
                                               書記官  魏慧夷
中      華      民      國      九十四    年    一　    月    二十七    日
附錄本判決論罪之法條：
刑法二百八十四條第一項前段
因過失傷害人者，處六月以下有期徒刑、拘役或五百元以下罰金。
